臺灣臺南地方法院刑事判決
111年度智訴字第1號
公  訴  人  臺灣臺南地方檢察署檢察官
被      告  楊若白


上列被告因違反著作權法案件，經檢察官提起公訴（111年度偵
字第3179號），本院判決如下：
    主  文
本件公訴不受理。
    理  由
一、公訴意旨如附件起訴書所載。
二、按告訴乃論之罪，告訴人於第一審辯論終結前得撤回其告訴
    ，又告訴經撤回者，應諭知不受理之判決，並得不經言詞辯
    論為之，刑事訴訟法第238條第1項、第303條第3款、第307
    條分別定有明文。
三、本件被告楊若白違反著作權法案件，經檢察官提起公訴，認
    被告係違反著作權法第91條第2項意圖銷售而擅自以重製之
    方法侵害他人之著作財產權及同法第92條擅自以公開傳輸之
    方法侵害他人著作財產權等罪。依同法第100條前段規定，
    均須告訴乃論，茲據告訴人於本院審理中，具狀聲請撤回其
    告訴，有聲請撤回告訴狀1紙在卷可按，揆諸前開說明，爰
    不經言詞辯論，逕為諭知不受理之判決。　　
四、據上論斷，應依刑事訴訟法第303條第3款、第307條，判決
    如主文。
中　　華　　民　　國　　111 　年　　2 　　月　　25　　日
              刑事第四庭    審判長法　官  陳本良
                                  法　官  張菁
                                  法　官  王鍾湄
以上正本證明與原本無異。
如不服本判決應於收受本判決後20日內向本院提出上訴書狀，並
應敘述具體理由。其未敘述上訴理由者，應於上訴期間屆滿後20
日內向本院補提理由書狀（均須按他造當事人之人數附繕本）「
切勿逕送上級法院」。 
                                  書記官  吳幸芳 
中　　華　　民　　國　　111 　年　　2 　　月　　25　　日
〈附件：臺灣臺南地方檢察署檢察官起訴書1份〉
臺灣臺南地方檢察署檢察官起訴書
                                     111年度偵字第3179號
　　被　　　告　楊若白　女　42歲（民國00年0月00日生）
　　　　　　　　　　　　住臺南市○區○○路000巷00號
　　　　　　　　　　　　國民身分證統一編號：Z000000000號
上列被告因違反著作權法案件，業經偵查終結，認應該提起公訴
，茲將犯罪事實及證據並所犯法條分敘如下：
　　　　犯罪事實
一、楊若白係蝦皮拍賣網站帳號「sidney0221」之申請人及實際
    經營者，其意圖銷售「銀谷鈦石磁力貼」商品，未經台灣銀
    谷有限公司(下稱銀谷公司)之同意或授權，即於民國104年7
    月間某日，在臺南市○區○○路000巷00號住處，使用手機搜尋
    GOOGLE網站，擅自下載銀谷公司所創作之「電流娃娃人偶圖
    」圖形著作及其說明生物電流之語文著作，並上傳重製 至
    上開蝦皮拍賣網站帳號網頁中，而以公開傳輸之方法侵害銀
    谷公司之著作財產權。嗣經銀谷公司於111年1月初發現，並
    於同年月19日委請臺灣臺北地方法院所屬律衡民間公證人事
    務所公證在案。
二、案經銀谷公司訴由臺灣新北地方檢察署檢察官陳請臺灣高等
    檢察署智慧財產檢察分署檢察長核轉本署偵辦。
　　　　證據並所犯法條
一、證據清單及待證事實：
  ㈠被告楊若白之自白
    待證事實：坦承犯罪事實。
  ㈡告訴代理人廖偉鈞警詢中之陳述
    待證事實：指訴全部犯罪事實。
  ㈢蝦皮拍賣網站網頁資料1份
    待證事實：被告在帳號「sidney0221」網頁中刊登有「電流
               娃人偶圖」及其說明生物電流之文字。 
  ㈣公證書影本1份
　　待證事實：蝦皮拍賣網站帳號「sidney0221」網頁中，於11
              0年1月19日刊登有「電流娃娃人偶圖」及其說明
              生物電流之文字。 
  ㈤趨視數位科技有限公司報價單及證明書各1紙
    待證事實：告訴人公司委託趨視數位科技有限公司將「電流
               娃娃人偶圖」及其說明生物電流之文字製作網
              頁。 
二、被告所犯法條：
  ㈠著作權法第91條第2項之意圖銷售而擅自重製罪嫌。
　㈡著作權法第92條之擅自以公開傳輸方法侵害他人著作財產權
    罪嫌。
  ㈢被告以1行為觸犯上開2罪名，為想像競合犯，請依刑法第55
    條前段規定，從一重之意圖銷售而擅自重製罪處斷。
三、告訴意旨另以被告尚有在臉書粉絲頁「雨卡小舖」刊登有「
    電流娃娃人偶圖」及其說明生物電流之文字，亦涉有違反著
    作權法第91條第2項及第92條等罪嫌，惟上開2罪，依著作權
    法第100條前段之規定，須告訴乃論，而被告於第2次警詢中
    表示臉書粉絲頁「雨卡小舖」刊登「電流娃娃人偶圖」及其
    說明生物電流之文字，與在蝦皮網站使用之時間差不多，大
    約在104年7月間等情，又告訴代理人廖偉鈞於警詢中則陳稱
    ：一開始在108年7月間於臉書粉絲頁名稱「雨卡小舖」發現
    遭侵害著作權，後於110年1月間又發現臉書粉絲頁名稱「雨
    卡小舖」及蝦皮拍賣帳號「sidney0221」中，刊登告訴人所
    擁有之著作圖文之情事等語，是堪認告訴人公司於108年7月
    間，已然知悉被告在臉書粉絲頁名稱「雨卡小舖」網頁中有
    侵害著作權之情事，卻遲至110年4月12日始具狀向臺灣新北
    地方檢察署提出告訴，已逾6個月告訴期間，原應為不起訴
    處分，然此部分如成立犯罪，與前開起訴部分，具有接續犯
    之實質上一罪關係，爰不另為不起訴處分，附此敘明。
四、依刑事訴訟法第251條第1項提起公訴。
　　此　致
臺灣臺南地方法院
中　　華　　民　　國　 111　　年　　2 　　月　　10　　日
　　                          檢察官  陳  昆  廷
本件正本證明與原本無異
中　　華　　民　　國　 111　　年　　2 　　月　　15　　日
　　                          書記官  王  可  清

附錄本案所犯法條全文
著作權法第91條
擅自以重製之方法侵害他人之著作財產權者，處 3 年以下有期
徒刑、拘役，或科或併科新臺幣 75 萬元以下罰金。
意圖銷售或出租而擅自以重製之方法侵害他人之著作財產權者，
處 6 月以上 5 年以下有期徒刑，得併科新臺幣 20 萬元以上 2
百萬元以下罰金。
以重製於光碟之方法犯前項之罪者，處 6 月以上 5 年以下有期
徒刑，得併科新臺幣 50 萬元以上 5 百萬元以下罰金。
著作僅供個人參考或合理使用者，不構成著作權侵害。

著作權法第92條
擅自以公開口述、公開播送、公開上映、公開演出、公開傳輸、
公開展示、改作、編輯、出租之方法侵害他人之著作財產權者，
處 3 年以下有期徒刑、拘役，或科或併科新臺幣 75 萬元以下
罰金。